臺灣臺北地方法院民事裁定  
107年度重訴字第979號
上  訴  人
即  原  告  財團法人臺灣基督復臨安息日會


            基督復臨安息日會醫療財團法人

上二人共同
送達代收人  洪秀菁  
被上 訴 人
即  被  告  元大證券股份有限公司

法定代理人  陳修偉  
被上 訴 人
即  被  告  元大建設開發股份有限公司

法定代理人  張智盛  
上列當事人間請求損害賠償等事件，上訴人對於本院民國111 年
1 月27日判決提起上訴，本院裁定如下：
    主  文
上訴人應於收受本裁定送達後五日內，補繳第二審裁判費新臺幣
捌佰伍拾陸萬肆仟陸佰零肆元，逾期未補正，即駁回其上訴。
    理  由
一、按訴訟標的之價額，由法院核定；核定訴訟標的之價額，以
    起訴時之交易價額為準，無交易價額者，以原告就訴訟標的
    所有之利益為準；以一訴主張數項標的者，其價額合併計算
    之。但所主張之數項標的互相競合或應為選擇者，其訴訟標
    的價額，應依其中價額最高者定之；訴訟標的之價額不能核
    定者，以第466條所定不得上訴第三審之最高利益額數加十
    分之一定之，民事訴訟法第77條之1第1項、第2項、第77條
    之2第1項、第77條之12定有明文。又所謂訴之預備合併，指
    原告預防其提起之訴訟為無理由，而同時提起不能並存之他
    訴為備位，以先位之訴無理由時，可就備位之訴獲得有理由
    之判決之訴之合併而言，是雖有數個訴訟標的，但原告既僅
    請求法院就其中之一為其勝訴之判決，其訴訟利益僅為一個
    ，則應以先、備位訴訟標的價額較高者，定該事件之訴訟標
    的價額。而提起第二審上訴，應依民事訴訟法第77條之16第
    1項之規定繳納裁判費，此為必須具備之程式。另上訴不合
    程式或有其他不合法之情形，經定期命補正而未補正者，原
    第一審法院應以裁定駁回之，亦為民事訴訟法第442條第2項
    所明定。
二、上訴人上訴聲明：㈠原判決關於駁回上訴人後開第㈡項至第㈦
    項之訴部分廢棄；㈡被上訴人元大證券股份有限公司（下稱
    元大證券）與被上訴人元大建設開發股份有限公司（下稱元
    大建設）應連帶協同上訴人將民事起訴狀附件1內容向臺北
    市政府提出變更96使字第0484號使用執照許可之申請，並取
    得該變更使用執照許可之使用執照證明文件；㈢被上訴人元
    大證券與被上訴人元大建設應連帶給付上訴人財團法人臺灣
    基督復臨安息日會（下稱教會）新臺幣（下同）330萬元，
    及自民國107年1月10日起迄清償日止，按年息百分之5計算
    之利息；㈣被上訴人元大證券應給付上訴人教會165萬元，及
    自107年1月10日起迄清償日止，按年息百分之5計算之利息
    ；㈤⒈先位聲明：被上訴人元大證券與被上訴人元大建設應連
    帶向臺北市政府辦理申請都市設計審議暨變更96使字第0484
    號使用執照之地下開挖率回復為以民事起訴狀附圖1橘線標
    示範圍之土地面積計算之70％以下，並將超挖部分回復原狀
    ；⒉備位聲明：被上訴人元大證券與被上訴人元大建設應連
    帶給付上訴人教會及上訴人基督復臨安息日會醫療財團法人
    （下稱臺安醫院）80,583,171元，及自107年1月10日起迄清
    償日止，按年息百分之5計算之利息；㈥⒈先位聲明：被上訴
    人元大證券與被上訴人元大建設應連帶就96使字第0484號使
    用執照之地上層容積樓地板面積從16,204.89平方公尺縮減
    變更為14,329.8平方公尺，向臺北市政府提出都市設計審議
    暨變更使用執照許可之申請，並取得該變更使用執照許可之
    使用執照證明文件；⒉備位聲明：被上訴人元大證券與被上
    訴人元大建設應連帶給付上訴人教會及上訴人臺安醫院613,
    663,500元，及自107年1月10日起迄清償日止，按年息百分
    之5計算之利息；㈦被上訴人元大證券及被上訴人元大建設應
    給付上訴人教會24,831,795元，及自107年1月10日起迄清償
    日止，按年息百分之5計算之利息。
三、經查，上訴人上述聲明，係以一訴主張數項標的，價額應合
    併計算之；其中第㈤、㈥項上訴聲明之先、備位聲明不可併存
    ，核屬預備合併之訴訟，依首揭說明，此部分訴訟標的價額
    應擇高認定之。準此，本件第㈡項上訴聲明係本於財產權所
    為之請求，惟所得受之客觀上利益不能核定，應依民事訴訟
    法第77條之12規定，以165萬元為訴訟標的之價額；第㈢項上
    訴聲明訴訟標的金額為330萬元；第㈣項上訴聲明訴訟標的金
    額為165萬元；第㈤、㈥項上訴聲明先位部分所得受之客觀上
    利益不能核定，應依民事訴訟法第77條之12規定，以165萬
    元為此部分訴訟標的之價額；備位部分訴訟標的金額則分別
    為80,583,171元、613,663,500元，依上說明，此2項訴訟標
    的價額依序擇高認定為80,583,171元、613,663,500元；第㈦
    項上訴聲明訴訟標的金額為24,831,795元。是本件訴訟標的
    價額即上訴人上訴利益為725,678,466元（計算式：165萬元
    ＋330萬元＋165萬元＋80,583,171元＋613,663,500元＋24,831,7
    95元＝725,678,466元），應徵第二審裁判費8,564,604元。
    茲依民事訴訟法第442條第2項規定，限該上訴人於收受本裁
    定後5日內如數向本院繳納，逾期即駁回其上訴。又上訴人
    尚未具體敘明上訴理由，併依同法第441條裁定補正。

四、爰裁定如主文。
中　　華　　民　　國　　111 　年　　4 　　月　　11　　日
                  民事第五庭    法　官　 劉娟呈
以上正本係照原本作成。　　　　　　　　
如不服本裁定關於核定訴訟標的價額部分，應於送達後10日內向
本院提出抗告狀，並繳納抗告費新臺幣1,000元；其餘關於命補
繳裁判費部分，不得抗告。
中　　華　　民　　國　　111 　年　　4 　　月　　11　　日
                                書記官   廖健宏